臺灣臺南地方法院刑事判決
111年度交易字第646號
公  訴  人  臺灣臺南地方檢察署檢察官
被      告  陳志明




上列被告因公共危險案件，經檢察官提起公訴（111年度偵字第9
765號），被告於本院審理中就被訴犯罪事實為有罪之陳述，本
院改行簡式審判程序，判決如下：
    主  文
陳志明犯刑法第一百八十五條之三第一項第一款之不能安全駕駛
動力交通工具罪，處有期徒刑拾月。
    事實及理由
一、本案犯罪事實及證據，除就證據部分補充：「被告陳志明於
    本院審理中所為之自白」外，其餘均引用檢察官起訴書之記
    載（如附件）。
二、核被告陳志明所為，係犯刑法第185條之3第1項第1款之不能
    安全駕駛動力交通工具罪。檢察官起訴意旨雖依卷內被告前
    案紀錄，主張被告構成累犯，應依刑法第47條第1項之規定
    加重其刑，然卷內除被告前案紀錄外，並無相關前案確定判
    決、執行指揮書、執行函文、執行完畢（含入監執行或易科
    罰金或易服社會勞動執行完畢、數罪係接續執行或合併執行
    、有無被撤銷假釋情形）文件等相關執行資料，參照最高法
    院110年度台上大字第5660號裁定意旨，尚難認檢察官已就
    被告構成累犯事實具體指出證明方法，是本案尚無從論以累
    犯並加重其刑，併予敘明。
三、審酌被告縱意飲酒後騎車上路，為警查獲時所測得之呼氣酒
    精濃度高達每公升1.15毫克，足見其漠視自己安危，枉顧公
    眾道路通行安全之心態，並已對公眾行車安全造成高度危險
    ；雖被告犯後坦承犯行，態度尚可，然被告自民國100年起
    ，即有因酒後駕車公共危險案件經法院判處罪刑之紀錄，本
    次已屬第五次酒後駕車犯行，有臺灣高等法院被告前案紀錄
    表在卷可憑，是尚無從僅因被告犯後態度尚佳而輕縱；兼衡
    其智識程度、家庭、生活狀況等一切情狀，量處如主文所示
    之刑。
四、依刑事訴訟法第299條第1項前段、第273條之1第1項、第310
    條之2、第454條第2項，刑法第185條之3第1項第1款，刑法
    施行法第1條之1，判決如主文。
五、如不服本判決，應於收受判決正本送達之翌日起20日內向本
    庭提出上訴狀，上訴於本院合議庭（須附繕本）。
本案經檢察官王鈺玟提起公訴，檢察官呂舒雯到庭執行職務。
中　　華　　民　　國　　111 　年　　7 　　月　　14　　日
　　              刑事第十四庭  法  官  周紹武
以上正本證明與原本無異。
中　　華　　民　　國　　111 　年　　7 　　月　　14　　日
                                書記官  謝盈敏　　
附錄本案論罪科刑法條：
中華民國刑法第185條之3第1項：
駕駛動力交通工具而有下列情形之一者，處3年以下有期徒刑，
得併科30萬元以下罰金：
一、吐氣所含酒精濃度達每公升零點二五毫克或血液中酒精濃度
    達百分之零點零五以上。
二、有前款以外之其他情事足認服用酒類或其他相類之物，致不
    能安全駕駛。

附件：
臺灣臺南地方檢察署檢察官起訴書
                                     111年度偵字第9765號
　　被　　　告　陳志明　男　45歲（民國00年00月00日生）
　　　　　　　　　　　　住臺南市○○區○○街0段000巷000
　　　　　　　　　　　　　弄00號
　　　　　　　　　　　　居臺南市○○區○○路0段00號
　　　　　　　　　　　　國民身分證統一編號：Z000000000號
上列被告因公共危險案件，業經偵查終結，認應提起公訴，茲將
犯罪事實及證據並所犯法條分敘如下：
　　　　犯罪事實
一、陳志明前因不能安全駕駛之公共危險案件，經臺灣臺南地方
    法院以108年度交易字第664號判決有期徒刑6月確定，於民
    國109年7月21日徒刑執行完畢。詎陳志明仍不知悔改，自11
    1年4月10日晚上9時許起至同日晚上10時許止，在臺南市安
    南區安和路一段某檳榔攤內飲用啤酒，明知飲酒後已達不得
    駕駛動力交通工具之程度，仍基於酒後駕駛動力交通工具之
    犯意，騎乘車牌號碼000-000號普通重型機車上路，嗣於同
    日晚上11時許，在臺南市○○區○○路○段00巷00弄00○0號為警
    攔查，並於同日晚上11時9分許，測得陳志明吐氣所含酒精
    濃度達每公升1.15毫克。
二、案經臺南市政府警察局第三分局報告偵辦。
　　　　證據並所犯法條
一、上揭犯罪事實，業據被告陳志明於警詢及本署偵訊中坦承不
    諱，復有臺南市政府警察局第三分局安南派出所酒精測定紀
    錄表及臺南市政府警察局舉發違反道路交通管理事件通知單
    在卷可稽，被告犯嫌堪以認定。
二、核被告所為，係犯刑法第185條之3第1項第1款之公共危險罪
    嫌。又被告前有如犯罪事實欄所載之論罪科刑及執行情形，
    有本署刑案資料查註紀錄表附卷可憑，其於徒刑執行完畢5
    年內，故意再犯本件有期徒刑以上之罪，為累犯，請依刑法
    第47條第1項規定加重其刑。
三、依刑事訴訟法第251條第1項提起公訴。
　  此　致
臺灣臺南地方法院
中　　華　　民　　國　 111　　年　　4 　　月　　26　　日
                              檢察官  王鈺玟
本件證明與原本無異
中　　華　　民　　國　 111　　年　　5 　　月　　4 　　日
                              書記官  李姵穎
附錄所犯法條:
中華民國刑法第185條之3
駕駛動力交通工具而有下列情形之一者，處 3 年以下有期徒刑
，得併科 30 萬元以下罰金：
一、吐氣所含酒精濃度達每公升零點二五毫克或血液中酒精濃度
    達百分之零點零五以上。
二、有前款以外之其他情事足認服用酒類或其他相類之物，致不
    能安全駕駛。
三、服用毒品、麻醉藥品或其他相類之物，致不能安全駕駛。
因而致人於死者，處 3 年以上 10 年以下有期徒刑，得併科 2
百萬元以下罰金；致重傷者，處 1 年以上 7 年以下有期徒刑，
得併科 1 百萬元以下罰金。
曾犯本條或陸海空軍刑法第 54 條之罪，經有罪判決確定或經緩
起訴處分確定，於十年內再犯第 1 項之罪因而致人於死者，處
無期徒刑或 5 年以上有期徒刑，得併科 3 百萬元以下罰金；致
重傷者，處 3 年以上 10 年以下有期徒刑，得併科 2 百萬元以
下罰金。